【裁判字號】    88,訴,7
【裁判日期】    890127
【裁判案由】    公共危險
【裁判全文】
臺灣桃園地方法院刑事判決                              八十八年度訴字第七號
    公  訴  人  臺灣桃園地方法院檢察署檢察官
    被      告  甲○○
    被      告  乙○○
    共      同
                丁○○
右列被告因公共危險案件，經檢察官提起公訴（八十七年度偵字第一二九○四號），
本院判決如左：
        主  文
甲○○、乙○○共同損壞、壅塞陸路，各處拘役伍拾日。均緩刑貳年。
        事  實
一、甲○○及乙○○二人係桃園縣桃園市○○段五八三號地號土地之共有人，二人均
    明知前開地號土地為舊有供通行多年之既成道路，且己劃為桃園縣桃園市○○○
    ○街，如將道路毀損或圍住，即會造成交通往來之危險，竟因臨近興建大樓之建
    商使用該道路做為載運建材之施工通道，經多次協商後拒不支付道路通行使用費
    ，為阻止大卡車通行，甲○○及乙○○二人竟基於損壞及壅塞桃園縣桃園市○○
    ○○街陸路之共同犯意，於民國八十七年六月間某日，將渠二人共有上開地號之
    土地，僱用挖土機將路面挖掉並堆放廢土、廢車於其上，且未設置警示標誌，足
    使夜晚有人駕車行經該處因閃避不及而造成傷害，致生往來之危險。
二、案經丙○○等人告發請求臺灣桃園地方法院檢察署檢察官偵查起訴。
        理  由
一、訊據被告甲○○、乙○○等人固坦承於右揭時、地僱用挖土機將路面挖悼並堆放
    廢土、廢車於其上之事實，惟否認有何妨害公眾往來安全犯行，均辯稱：該處原
    即為渠等之私有地，並無道路之存在云云。惟查：右揭事實，業據告發人丙○○
    等人指訴綦詳，且被告甲○○及乙○○等二人所共有之桃園縣桃園市○○段五八
    三號地號土地己劃為桃園市○○○○街，原即為供眾人通行之既成道路，業經函
    查桃園市公所確認無訛，且該既成道路之瀝青路面亦係由該所鋪設施做而成等情
    ，此分別有該所八十七年十一月十三日桃市工都二字第八七○五八三七七號、八
    十八年六月二十一日桃市工道字第八八○二七九六○號之回函二份在卷可參，且
    經檢察官至現場屨勘，該處確原為道路，有勘驗筆錄及照片等附卷可稽，是被告
    等二人前揭置辯，顯係卸責之詞，不足採信。又查被告等二人在前揭處將道路毀
    損，因該處為公眾出入之通行道路，如夜晚有人駕車行經該處勢必因閃避不及而
    造成傷害，是被告等人破壞及壅塞該處道路，足生交通往來之危險至為顯然。事
    證明確，被告等二人之犯行均洵堪認定。
二、核被告甲○○、乙○○等二人之所為，均係犯刑法第一百八十五條第一項之妨害
    公眾往來安全罪。被告甲○○、乙○○二人具有犯意聯絡與行為之分擔，為共同
    正犯，應依刑法第二十八條之規定論以共同正犯。爰審酌被告等二人均年事已高
    ，又目前被告等業將前揭傾倒之廢土清除完畢，回復既成道路之原狀，此有現場
    照片在卷可參，且被告二人前均無犯罪記錄，此有本院被告全國前案紀錄表二紙
    為憑，素行均屬良好等一切情狀，分別從輕量處如主文所示之刑。另被告等二人
    前未曾受有期徒刑以上刑之宣告，有台灣高等法院檢察署刑案紀錄簡覆表一份附
    卷可參，其經此教訓後，應知警惕而無再犯之虞，本院認以暫不執行刑罰為適當
    ，均併予諭知緩刑，以啟自新。
據上論斷，應依刑事訴訟法第二百九十九條第一項前段、刑法第二十八條、第一百八
十五條第一項、第七十四條第一款，罰金罰鍰提高標準條例第一條前段，判決如主文
。
本案經檢察官陳美華到庭執行職務。
中      華      民      國    八十九    年      一      月    二十七    日
                                臺灣桃園地方法院刑事第一庭
                                      法  官   黃  漢  權
右正本證明與原本無異。
如不服本判決，應於判決送達後十日內向本院提出上訴狀( 應附繕本 )，上訴於
臺灣高等法院。
                                      書記官   高  明  言
中      華      民      國    八十九    年      二      月      二      日
附論罪科刑依據之法條：
刑法第一百八十五條第一項。
損壞或壅塞陸路、水路、橋樑或其他公眾往來之設備或以他法致生往來危險者，處五
年以下有期徒刑，拘役或五百元以下罰金。


司法院資訊處製作；財團法人民間司法改革基金會備份。
